臺灣高等法院高雄分院民事判決　　　　　　　　　　　九十二年度上字第二七四號
　　　上　訴　人　乙○○
　　　訴訟代理人　丁○○
　　　被上訴人　　財團法人長庚紀念醫院高雄分院
?
　　　法定代理人　丙○○
　　　被上訴人　　甲○○
　　　共　　　同
　　　訴訟代理人　蘇吉雄律師
當事人間請求損害賠償事件，上訴人對於民國九十二年八月二十日臺灣高雄地方法院
九十年度重訴字第二三八號第一審判決提起上訴，本院於九十三年五月十二日言詞辯
論終結，判決如下：
    主      文
上訴駁回。
第二審訴訟費用由上訴人負擔。
    事實及理由
一、按訴狀送達後，原告不得追加他訴，但請求之基礎事實同一者，不在此限，此在
    第二審訴訟程序準用之，民事訴訟法第四百四十六條第一項、第二百五十五條第
    一項第二款定有明文。查本件上訴人於原審係主張被上訴人甲○○係被上訴人長
    庚醫院腎臟科主治醫師，上訴人於八十八年一月間，因副甲狀腺病，被上訴人甲
    ○○在給上訴人用藥之近二個月期間（八十八年一月十三日至八十八年三月三日
    ）被上訴人置上訴人之持久性高血鈣症不顧，未予藥物治療（如磷酸鹽及皮質固
    醇類）。因被上訴人甲○○不當之醫療行為，致上訴人雙眼視神經完全萎縮失明
    ，且乳房鈣化，依民法第一百八十四條第一項前段及同法第一百八十八條之規定
    ，請求被上訴人連帶給付上訴人之醫藥費用、喪失勞動能力及增加生活上需要之
　　損害及慰撫金共計五百二十八萬五千一百四十七元。嗣於本院審理時追加依消費
　　者保護法（簡稱消保法）第七條、第五十一條但書，消費者保護法施行細則（簡
　　稱消保法細則）第五條第一項前段及第六條請求被上訴人連帶給付同一金額。被
　　上訴人雖不同意上訴人訴訟標的之追加，惟上訴人無訴訟標的之追加與前訴，兩
　　者之原因事實均主張被上訴人之不當醫療（用葯不當且過量）導致上訴人之雙眼
　　視神經萎縮且乳房鈣化之損害，基礎事實尚無不同，揆諸前揭說明，本件上訴人
　　所為訴訟標的之追加係屬適法，自應准許。
二、上訴人主張：被上訴人甲○○係被上訴人長庚醫院腎臟科主治醫師，上訴人於八
    十八年一月間，因副甲狀腺病，經被上訴人甲○○診療後，即使用活性維他命Ｄ
    ３靜脈注射藥（英文藥名為Ｃａｌｃｉｊｅｘ，中文藥名為鈣錫吉）給予上訴人
    靜脈注射治療，但查被上訴人甲○○在給上訴人用藥之近二個月期間（八十八年
    一月十三日至八十八年三月三日），六次監測血鈣值分別為十一．七、十三．五
    、十四．三、十一．四、十一．九、十三．九，均大於十一，被上訴人應立即停
    止用藥卻皆未停用，任令過量，其中三次血鈣值甚超過十二，為嚴重之高血鈣症
    ，其中一次更高達十四．三，使上訴人瀕臨死亡邊緣。且在用藥期間，上訴人一
    再向被上訴人主述骨骼疼痛、厭食、畏光、視力模糊等副作用及月檢查驗血數據
    已呈現出血膽固醇升高、ＧＯＴ及ＧＰＴ升高等副作用，被上訴人仍置上訴人之
    持久性高血鈣症不顧，未予藥物治療（如磷酸鹽及皮質固醇類），致上訴人於八
    十八年三月十日兩眼視神經完全萎縮失明，且有乳房鈣化之現象。因被上訴人甲
    ○○不當之醫療行為，致上訴人雙眼視神經完全萎縮失明，且乳房鈣化，為此依
    民法第一百八十四條第一項前段、第一百八十八條，及消保法第七條、第五十一
    條但書、消保法細則第五條第一項前段、第六條之規定，請求被上訴人連帶給付
    上訴人之醫藥費用新台幣（下同）九千二百八十元、喪失勞動能力及增加生活上
    需要之損害四百二十七萬五千八百六十七元及慰撫金一百萬元共計五百二十八萬
    五千一百四十七元等情，求為命被上訴人應連帶給付上訴人五百二十八萬五千一
    百四十七元及加付法定遲延利息之判決。原審為上訴人敗訴判決。上訴人於本院
    聲明：(一)原判決有關上訴人敗訴部分廢棄；(二)被上訴人應連帶給付上訴人五百二
    十八萬五千一百四十七元，及自起訴狀繕本送達之翌日起至清償日止，按年息百
    分之五計算之利息；(三)上訴人願供擔保，請准宣告假執行。
三、被上訴人則以：上訴人於八十八年一月間由於副甲狀腺功能亢進症惡化，乃至被
    上訴人長庚醫院就診，經被上訴人甲○○診療後，自同年一月十五日開始給予較
    不會造成高血鈣之靜脈維他命Ｄ３治療，且被上訴人甲○○於用該藥後，仍定期
    監測其血中鈣、磷值，並於血鈣升高時，每一至二週追蹤血鈣值及調整用藥，包
    括停用鈣片、使用低鈣藥水透析，並暫時停用活性維生素Ｄ３，且於上訴人於八
    十八年三月三日告知被上訴人甲○○有視力模糊之現象時，被上訴人甲○○即停
    用靜脈維他命Ｄ３注射，此段期間上訴人所接受之低鈣透析即是對上訴人產生高
    血鈣症之治療方法，是依被上訴人甲○○之上述處理，上訴人之副甲狀腺素均能
    有效降低，故被上訴人在醫療上並無疏失等語，資為抗辯。而聲明：(一)上訴駁回
    ；(二)如受不利判決，願供擔保請准免為假執行。
四、兩造不爭執之事實：
　(一)被上訴人甲○○係受僱於被上訴人長庚醫院擔任腎臟科主治醫師，上訴人於八十
　　八年一月間，因副甲狀腺病功能亢進（副甲狀腺素於八十八年一月間為四二四）
　　，經被上訴人甲○○診療後，即使用活性維他命Ｄ３靜脈注射藥給予上訴人靜脈
　　注射治療，而上訴人自八十八年一月十三日至八十八年三月三日用藥期間，於同
　　年一月二十日、二月三日、二月八日、二月十九日、三月四日、三月十日六次監
　　測血鈣值分別為十一．七、十三．五、十四．三、十一．四、十一．九、十三．
　　九，且在用藥期間，上訴人於同年三月三日向被上訴人甲○○主述其視力模糊，
　　被上訴人甲○○乃停用鈣片、使用低鈣透析、並續用維生素Ｄ３之處置，並於上
　　訴人於同年三月三日首次主述視力模糊時，即予停用維生素Ｄ３之注射，惟上訴
　　人仍於同年三月十日經國軍左營醫院附社民眾診療服務處（下簡稱國軍醫院）診
　　斷為兩眼視神經萎縮，並有乳房鈣化之現象。
　(二)長庚醫院之血液透析記錄表、國軍醫院診斷證明書。
五、得心證之理由：
　本件兩造所爭執之處，應在於(一)本件被上訴人甲○○於診療過程中使用活性維他命
　Ｄ３靜脈注射，於用藥診治期間，上訴人血中鈣及磷值之監測，是否足以顯示須停
　止用藥，醫師於本件診療過程，是否違反注意義務即診斷過程是否有應注意並能注
　意而不注意之醫療疏失？(二)本件被上訴人甲○○未立即停止用藥，是否造成上訴人
　之高血鈣症？而該高血鈣症與上訴人之視神經萎縮、乳房鈣化，是否有因果關係？
　(三)上訴人追加請求被上訴人依消保法第七條、第五十一條但書、消保法細則第五條
　第一項前段、第六條之規定賠償，是否有理由？茲分述如下：
　(一)本件被上訴人甲○○於診療過程中使用活性維他命Ｄ３靜脈注射，於用藥診治期
　　間，上訴人血中鈣及磷值之監測，是否足以顯示須停止用藥，醫師於本件診療過
　　程，是否違反注意義務即診斷過程是否有應注意並能注意而不注意之醫療疏失？
  (1)依行政院衛生署醫事審議委員會（下簡稱醫審會）作鑑定，其鑑定為：「乙○○
    經血液檢驗為次發性副甲狀腺亢進，其濃度為四二四ｐｇ／ｍ１，而正常參考值
    為十至六十五ｐｇ／ｍ１，目前副甲狀腺亢進之治療包括控制血磷、避免血鈣過
    低，使用靜脈或口服活性維生素ｄ之脈衝治療，以及外科副甲狀腺切除治療。乙
    ○○血中副甲狀腺素均大於正常值五倍以上，故接受活性維他命Ｄ３之脈衝治療
    ，其主要目的為治療次發性副甲狀腺功能亢進，而其劑量一般建議為每次一至三
    ｕｇ，每週三次，依文獻記載，尿毒症病患之血鈣值應控制在濃度十至十一ｍｇ
    ／ｄ１以下，一般人之正常值為九至十．五ｍｇ／ｄ１，若高於此值，則應考慮
    停止含鈣藥物（如鈣片）、使用低鈣透析、減少維生素Ｄ之劑量或停止使用（若
    血鈣值超過十二ｍｇ／ｄ１），並排除其他造成高血鈣之藥物（如維生素Ａ、女
    性賀爾蒙等），或排除其他併發高血鈣之疾病。而本件乙○○於長庚醫院接受透
    析治療期間，甲○○之用藥量為２ｕｇ，每週二次，此藥劑量及頻率均未超過治
    療副甲狀腺亢進症所建議之用量，且其每月皆固定監側血中鈣、磷值，於使用活
    性維生素Ｄ期間亦然，發生時更每一至二週即檢驗血鈣為十三．二ｍｇ／ｄ１及
    乙○○於八十八年二月三日血鈣為十三．五ｍｇ／ｄ１，甲○○對該病患之處置
    為：停用口服鈣片、使用低鈣透析液、並再追蹤血鈣值，並於持續性高血鈣時於
    八十八年三月三日即停用維生素Ｄ，依此處理，乙○○之血鈣值皆能回復十一．
    五ｍｇ／ｄ１以下，且使用靜脈注射維生素Ｄ時，副甲狀腺素能有效降低（從四
    二五降至二七七ｐｇ／ｍ１），故甲○○於醫療上已作適當之處理，並無醫療上
    之疏失。」此有行政院衛生署九十一年十月十六日衛署醫字第Ｚ○○○○○○○
    ○○號函附鑑定書一附在卷可證（原審(一)卷第三一０、三一二頁）。
　(2)是依上揭鑑定報告，上訴人因其次發性副甲狀腺亢進，至其血中濃度為四二四ｐ
　　ｇ／ｍ１，已高於正常值十至六十五ｐｇ／ｍ１之五倍以上，是被上訴人甲○○
　　給予維生素Ｄ之靜脈注射係屬正當。且被上訴人甲○○於用藥之劑量為２ｕｇ，
　　每週二次，此藥劑量及頻率均未超過治療副甲狀腺亢進症所建議之用量，且其用
　　藥之過程，亦每月固定（約一、二週）監測上訴人血鈣之濃度，其中在八十八年
　　一月二十日為十一．七、同年二月三日為十三．五、同年二月八日為十四．三、
　　同年二月十九日為十一．四、同年三月四日為十一．九、同年三月十日為十三．
　　九，且於上訴人於八十八年二月三日血鈣濃度為十三．五時，因上訴人當時並無
　　不適，（並無高血鈣之症狀），且因其八十七年度之治療經驗，被上訴人甲○○
　　認為病人鈣之調整點往右移（即需較高之鈣值始能壓制副甲狀腺素之分泌），故
　　其對該病患之處置為：停用口服鈣片、使用低鈣透析液、並續用維生素Ｄ，再追
　　蹤血鈣值，是上訴人之血鈣值於同年二月十九日、同年三月四日均降為十一．四
　　及十一．九，復於上訴人於八十八年三月三日第一次主述其視力模糊時即停用維
　　生素Ｄ，又使用靜脈注射維生素Ｄ時，副甲狀腺素能有效降低（從四二五降至二
　　七七ｐｇ／ｍ１），足見被上訴人甲○○已盡醫療上之注意義務，並無醫療上之
　　過失可言。
  (3)雖上訴人主張：依長庚醫院林杰樑醫師文章中提及：「洗腎病友體內副甲狀腺賀
    爾蒙大於三百至四百以上，才需要用維生素Ｄ藥治療」，而被上訴人甲○○於用
    藥前，上訴人之副甲狀腺素為四二四，僅超過用藥上限值二十四，為輕微症狀，
    應無須用過量之維生素Ｄ治療，且依維生素Ｄ之原廠用藥說明書及林杰樑醫師之
    文章中亦載明：「使用活性維生素Ｄ時，要特別小心血中鈣磷之監測，血中鈣大
    於十一ｍｇ以上，則要馬上停止使用活性維生素Ｄ」，惟被上訴人甲○○於上訴
    人六次監測血鈣過程，血鈣值均大於十一時，並未立即停用維生素Ｄ，且於上訴
    人發生持久性高血鈣症上升時，未使用磷酸鹽及皮質固醇類之解藥緊急治療，是
    被上訴人甲○○應有醫療上之重大過失云云，並據提出林杰樑文章一篇及使用說
    明書一紙為證。惟查，用藥說明書僅為醫師用藥時之參考，醫師用藥於人體上，
    仍需視臨床上個別人體之反應、體質等狀況而定，並非一經違反用藥說明，即屬
    有醫療上之過失；況行政院醫事審議委員會係中央衛生主管機關衛生署，依醫療
    法第七十三條規定，所設置之醫事審議委員會，負責關於司法或檢察機關委託鑑
    定事項，且依同法第七十五條規定，醫事審議委員會之委員，至少應有三分之一
    以上為法律專家及社會人士，是其委員並非均為醫生，亦無坦護之可能，而本件
    經原審將上訴人所有之病歷資料送經該會鑑定，該會基於醫學知識及現行醫療常
    規，而認為人體正常血液副甲狀腺正常參考值為十至六十五ｐｇ／ｍ１（被上訴
    人亦同此主張，並提出外國內科學手冊及文獻可證附於原審九十二年七月三十一
    日陳報狀內），上訴人血中副甲狀腺素大於正常值五倍以上，故有接受活性維他
    命Ｄ３之脈衝治療之必要，且維生素Ｄ之用藥劑量一般建議為每次一至三ｕｇ，
    每週三次，依文獻記載，尿毒症病患之血鈣值應控制在濃度十至十一ｍｇ／ｄ１
    以下，一般人之正常值為九至十．五ｍｇ／ｄ１，若高於此值，則應考慮停止含
    鈣藥物（如鈣片）、使用低鈣透析、減少維生素Ｄ之劑量，並於血鈣值超過十二
    ｍｇ／ｄ１時，始應停用維生素Ｄ，則被上訴人甲○○於八十八年二月三日發現
    上訴人之血鈣值為十三．五時，即已為：停用口服鈣片、使用低鈣透析液、並再
    追蹤血鈣值，是上訴人之血鈣值於同年二月十九日、同年三月四日均降為十一．
    四及十一．九，復於上訴人八十八年三月三日第一次主述其視力模糊時即停用維
    生素Ｄ，依此處理，被上訴人甲○○於上揭醫療過程，已為適當之處理，並無不
    當，是上開鑑定意見，應為客觀可採。且被上訴人甲○○未使用類固醇及磷酸鹽
    治療，係因磷酸鹽使用會造成鈣Ｘ磷之乘積增加，造成異位性鈣化，類固醇使用
    會造成免役力下降、感染、血壓上升，骨質疏鬆等情形，上訴人並無高血鈣症，
    故無使用該類固醇及磷酸鹽之必要。又鈣之正常範圍為八至十ｍｇ，係指一般正
    常人之狀況，並不適用於治療中之尿毒症併發次發性副甲狀腺功能亢進之病人，
    因此等病人需要較高之鈣值始能回饋式壓制副甲狀腺素之分泌，是其鈣值尚非上
    訴人所主張之十一ｍｇ，是被上訴人甲○○之上述處理，上訴人之副甲狀腺素均
    能有效降低，故被上訴人在醫療上並無疏失。上訴人之上開主張並空言指摘鑑定
    書為不實，要無可採。
　(4)綜上，被上訴人甲○○診療上訴人之過程及使用活性維他命Ｄ３靜脈注射，其藥
　　劑量及頻率均未超過治療副甲狀腺亢進所建議之用量，而每月亦定期監測其血中
　　鈣、磷值，並於血鈣升高時，每一至二週追蹤血鈣值及調整用藥，包括停用鈣片
　　、使用低鈣透析，並暫時性停用維生素Ｄ，故病患之血鈣值皆能回復正常，是其
　　已盡用藥之定期監測並適時調整藥物劑量，故無不當之醫療疏失。
　(二)本件被上訴人甲○○未立即停止用藥，是否造成上訴人之高血鈣症？而該高血鈣
　　症與上訴人之視神經萎縮、乳房鈣化，是否有因果關係？
  (1)查醫審會鑑定結果認為：「乙○○早於七十八年即診斷有視神經乳頭水腫，七十
    九年十月三十日因視力模糊經眼科診斷為高血壓性視網膜病變併視神經乳頭水腫
    ，八十七年十一月九日於大宏眼科就診時，診斷為視神經萎縮，八十七年十一月
    十七日於高醫經眼科診斷為視神經萎縮，而於八十年至八十七年十一月前之間並
    無相關眼科資料。依所附診斷書記載：乙○○於八十七年十一月九日至大宏眼科
　　檢查之診斷為兩眼視神經萎縮，右眼視力矯正後為Ｏ．一，左眼矯正後為一．Ｏ
　　，該院於八十八年十一月一日檢查時為兩眼視力各為「微見光」，八十八年二月
　　四日乙○○於長庚醫院檢查之視力為右眼Ｏ．一，左眼Ｏ．八，三月二日乙○○
　　於高醫眼科檢查時，左眼最佳視力為一．Ｏ，但同年三月十六日左眼視力僅餘光
　　感，三月十日乙○○於國軍左營醫院因眼疾曾接受緊急高壓氧治療。由所附資料
　　顯示，八十八年二月至三月間乙○○所發生之高血鈣症，可能主要由靜脈注射維
　　生素Ｄ所引起，（註：此時若病患同時使用高鈣食品或其他維生素Ｄ，其程度將
　　更嚴重，但病患是否使用這些食品或藥品，由病歷資料無法得知或分辨），而成
　　人腎性病變發生之高血鈣症與失明之關係，在文獻上極為罕見，由醫療之文獻查
　　詢僅有二例，其機轉為重度高血鈣症可經由直接作用造成血管收縮或經由間接作
　　用造成異位性鈣化致使視神經管道狹窄而失明。結論為：乙○○之左眼視力急速
　　減退可能與全身性血管病變有關。而乳房鈣化可能為洗腎病友異位性鈣化現象之
　　一，而異位性鈣化在洗腎病患之盛行率依不同部位而有不同之盛行率，例如關節
　　周圍鈣化之比例為百分之七至四十五，而血管鈣化在之四十至五十歲之洗腎病患
　　則可高達百分之五十，但乳房鈣化於洗腎患者之盛行率則尚無明確之病例數據報
　　告發表。造成長期尿毒症患者異位性鈣化的因素複雜，包括下列因子：如高血鈣
　　值、高血磷值，及鈣磷乘積大於七十ｍｇ／ｄ１，而副甲狀腺亢進症則更會加速
　　異位性鈣化之進展，故臨床醫師在預防尿毒症患者產生異位性鈣化時，會注意下
　　列事項：防止高血磷：衛教患者限制高磷食物之攝取，並輔以服用磷結合劑，
　　但臨床經驗顯示即使給予衛教及使用磷結合劑，很多患者仍然沒有積極地限制磷
　　鹽之攝取因而導致長期高血磷症。防止高血鈣：定期監測血鈣值，若血鈣值大
　　於十一．五，則應停用鈣片，使用低鈣透析液，及停用活性維生素Ｄ治療副甲狀
　　腺亢進症，使用脈衝性維生素Ｄ治療，其劑量可為口服或靜脈注射每次一至三ｕ
　　ｇ，每周三次，因在此劑量及頻率下，可以抑制副甲狀腺亢進症，並有較低之高
　　血鈣發生率，惟需注意血鈣或血鈣磷乘積過高之副作用。如同前段所述，乙○○
　　因併發有副甲狀腺亢進症，即為異位性鈣化之高危險群，而乙○○因診斷為副甲
　　狀腺亢進症，故甲○○醫囑給予靜脈注射維生素Ｄ３二ｕｇ，每週二次，此給藥
　　劑量及頻率均未超過治療副甲狀腺亢進症所建議之用量，雖然活性維生素Ｄ３治
　　療可以併發高血鈣症，但只要定期監測病患血鈣及血磷值並於高血鈣症發生時，
　　適時停用含鈣藥物、使用低鈣透析並暫時停用活性維生素Ｄ，則短暫性之高血鈣
　　症很快即可回復。結論：乙○○乳房鈣化之主要原因，可能為長期鈣與磷乘積過
　　高所致，此為長期透析病患血磷及血鈣控制異常的常見併發症。」，此有同上鑑
　　定書在卷可證（原審(一)卷第三一一、三一二頁）。
  (2)是依上述醫審會之鑑定意見，雖然機轉為重度高血鈣症，可致使視神經管狹窄而
    失明，惟成人腎性骨病變發生之高血鈣症與失明之關係，在文獻上極為罕見，醫
    療文獻上僅有二例，其認為上訴人視力之急速減退，可能與全身性血管病變有關
    。而其乳房鈣化之主要原因可能為長期鈣、磷乘積所致。而均與被上訴人甲○○
    所為之靜脈維生素Ｄ注射之治療，並無相當因果關係。
　(3)綜上，本件上訴人之視神經萎縮、乳房鈣化，與被上訴人甲○○之使用維生素Ｄ
　　３靜脈注射之醫療行為間，並無相當因果關係。
　(三)上訴人追加請求被上訴人依消保法第七條、第五十一條但書、消保法細則第五條
　　第一項前段、第六條之規定賠償，是否有理？
　按提供服務之企業經營者，於提供服務時應確保該服務符合專業水準可合理期待
　　之安全性，服務具有危害消費者生命、身體、健康、財產之可能者，應緊急處理
　　危險之方法。服務於其提供時，未具通常可合理期待之安全性者，為消保法第七
    條第一項所稱安全或衛生上之危險，但服務已符合當時專業水準者，不在此限，
    為消保法第七條第一、二項及消保法細則第五條第一項分別所明定。本件被上訴
    人甲○○對上訴人之處置為：停用口服鈣片、使用低鈣透析液，並再追蹤血鈣值
    ，並於持續性高鈣時於八十八年三月三日即停止維生素Ｄ，依此處理，上訴人之
    血鈣值皆能回復十一．五ｍｇ＼ｄ１以下，且使用靜脈注射維生素Ｄ時，副甲狀
    腺素能有效降低（從四二五降至二七七ｐｇ＼ｍ１），故被上訴人甲○○於醫療
    上已作適當之處理，有前述鑑定書可憑，顯見其服務已符合當時專業水準，應堪
    定。
　又上訴人之視神經萎縮、乳房鈣化，與被上訴人甲○○之之醫療行為間，並無相
　　當因果關係，已如前述。俱見被上訴人甲○○本件醫療行為並無違消保法第七條
　　規定。上訴人依消保法第五十一條但書，請求被上訴人賠償，即屬無據。
六、綜上所述，被上訴人甲○○為上訴人為診斷及治療過程，以一般醫師之醫學知識
    為標準，已盡其注意義務，無法認定被上訴人甲○○所進行之上揭治療行為，有
    何故意或過失，且亦無法認定上訴人之視神經萎縮、乳房鈣化與被上訴人之上述
    醫療行為有相當因果關係，依上揭醫審會之鑑定意見，均認被上訴人甲○○之醫
    療過程並無疏失，是被上訴人甲○○之醫療行為，尚不具備民法第一百八十四條
    所規定侵權行為要件中之故意過失、不法性及相當因果關係等要件。又本件被上
    訴人長庚醫院之受僱人即被上訴人甲○○對上訴人所為之醫療行為均無任何故意
    或過失之不當醫療行為，已如前述，自無需依民法第一百八十八條第一項負任何
　　侵權行為損害賠償責任，且不符消費者保護法第七條賠償責任要件。從而，上訴
　　人依侵權行為規定及消保法第七條、第五十一條但書、消保法細則第五條第一項
　　前段、第六條之規定，請求被上訴人應連帶給付上訴人五百二十八萬五千一百四
　　十七元及自起訴狀繕本送達之翌日起至清償日止，按年息百分之五計算之利息，
　　為無理由，不應准許。原審為上訴人敗訴之判決，及駁回其假執行之聲請，並無
　　不合。上訴意旨指摘原判決不當，求予廢棄改判，為無理由，應予駁回。
七、據上論結，本件上訴為無理由，依民事訴訟法第四百四十九條第一項、第七十八
　　條，判決如主文。
中　　　華　　　民　　　國　　九十三　　年　　　五　　　月　　二十六　　日
                                                民事第五庭
~B1審判長法　官　蔡明宛
~B2      法　官　林健彥
~B3      法　官　曾錦昌
正本係照原本作成。
如對本判決上訴，須於判決送達後二十日內向本院提出上訴狀，其未表明上訴理由者
，應於上訴後二十日內向本院提出上訴理由書（均須按他造當事人之人數附繕本）。
上訴時應提出委任律師或具有律師資格之人之委任狀，並依附註條文規定辦理。
中　　　華　　　民　　　國　　九十三　　年　　　五　　　月　　二十六　　日
~B法院書記官　王婉蓉
附註：
民事訴訟法第四百六十六條之一：對於第二審判決上訴，上訴人應委任律師為訴訟代
理人，但上訴人或其法定代理人具有律師資格者，不在此限。
上訴人之配偶、三親等內之血親、二親等內之姻親，或上訴人為法人、中央或地方機
關時，其所屬專任人員具有律師資格並經法院認適當者，亦得為第三審訴訟代理人。
第一項但書及第二項情形，應於提起上訴或委任時釋明之。
